# 利息资本化是否涉及递延所得税的影响

提问人：queeney 时间：2019-12-13 08:05:09
陈老师，您好！
在合并层面做了资本化分录
借：在建工程
贷：财务费用
合并层面的资产账面价值比计税基础大，是否还要考虑递延所得税负债？感觉不用，但想不清楚原因，请老师指教

回答人：chenyiwei
这种情况在合并报表层面要确认递延所得税负债，同步确认合并层面的 “所得税费用——递延所得税费用”。同时，由于该项暂时性差异系针对子公司的资产，故上述确认递延所得税负债的损益影响应按照该子公司的股权结构分配给少数股东，影响少数股东损益和少数股东权益。
在合并报表层面，该项资本化利息体现为借记在建工程，贷记相关负债项目，其计税基础小于账面价值，存在应纳税暂时性差异。虽然不直接影响合并报表层面的损益，但该项暂时性差异影响了该子公司的应纳税所得额（因为该项利息支出在发生当年税前扣除了），所以不满足《企业会计准则第 18号——所得税》第十一条规定的“初始确认豁免” 条件，应就该项合并层面的应纳税暂时性差异确认递延所得税负债。